【裁判字號】    98,訴,84
【裁判日期】    990510
【裁判案由】    毒品危害防制條例
【裁判全文】
臺灣士林地方法院刑事判決                98年度訴字第84號
公  訴  人  臺灣士林地方法院檢察署檢察官
被      告  丁○○
選任辯護人  曹大誠律師
上列被告因毒品危害防制條例案件，經檢察官提起公訴（98年度
偵字第1601、2094號），本院判決如下：
    主  文
丁○○犯如附表編號一至四所示之販賣第二級毒品罪，均累犯，
各處如附表編號一至四所示之主刑及從刑。應執行有期徒刑玖年
，販賣第二級毒品所得合計新臺幣貳萬捌仟元均沒收，如全部或
一部不能沒收時，以其財產抵償之。
    事  實
一、丁○○（綽號「王漢」、「漢哥」），前因偽造有價證券案
    件，經臺灣高等法院臺中分院以87年度上訴字第2601號判決
    處有期徒刑3 年1 月確定，並因違反槍砲彈藥刀械管制條例
    案件，經同院以88年度上更(一)字第60號判決處有期徒刑10月
    確定，又因竊盜及偽造有價證券等案件，經同院以88年度上
    訴第467 號判決處有期徒刑5 月、1 年、3 年2 月，應執行
    有期徒刑4 年確定。上開案件嗣經同院以88年度聲字第573
    號裁定定應執行刑有期徒刑7 年8 月確定，入監服刑後，於
    民國92年4 月3 日縮短刑期假釋出監，惟於假釋期間再犯持
    有毒品及施用毒品罪，除假釋遭撤銷外，並經臺灣臺東地方
    法院以93年度易字第98號分別判處有期徒刑4 月、4 月，定
    應執行有期徒刑7 月確定，後經同院以96年度聲減字第23號
    裁定減為應執行有期徒刑3 月又15日確定，再與前開撤銷假
    釋後所餘殘刑接續執行結果，於96年7 月16日縮刑期滿執行
    完畢。竟猶不知悔改，明知甲基安非他命係毒品危害防制條
    例列管之第二級毒品，不得非法持有及販賣，竟意圖營利，
    於附表編號一至四所示之時間、地點，其中附表編號二至三
    部分，更以門號0000000000號行動電話為聯絡工具，以附表
    編號一至四所載之交易聯繫方式及價格，將附表編號一至四
    號所示數量之甲基安非他命，分別販賣予丙○○、甲○○施
    用。嗣經臺灣士林地方法院檢察署檢察官獲悉丁○○販毒犯
    嫌，指揮警方實施通訊監察，並於98年1 月12日19時10分許
    ，在臺北市中山區○○○路399 巷內，拘提丁○○，始查悉
    全情。
二、案經臺北市政府警察局大同分局、行政院海岸巡防署海洋巡
    防總局第二海巡隊報告臺灣士林地方法院檢察署檢察官偵查
    起訴。
    理  由
壹、程序方面：
    按被告以外之人於審判外之言詞或書面陳述，除法律有規定
    者外，不得作為證據；又被告以外之人於審判外之陳述，雖
    不符合刑事訴訟法第159 條之1 至第159 條之4 之規定，但
    經當事人於審判程序同意作為證據，法院審酌該言詞陳述或
    書面陳述作成時之情況，認為適當者，亦得為證據。當事人
    、代理人或辯護人於法院調查證據時，知有第159 條第1 項
    不得為證據之情形，而未於言詞辯論終結前聲明異議者，視
    為有前項之同意，刑事訴訟法第159 條第1 項及第159 條之
    5 分別定有明文。查本判決下列所引用之各該被告以外之人
    於審判外之陳述，雖屬傳聞證據，惟均經當事人於本院準備
    程序及審判期日中表示無意見並同意作為證據而不予爭執，
    且迄至言詞辯論終結前亦未再聲明異議，本院審酌此等證據
    資料製作時之情況，尚無違法不當及證明力明顯過低之瑕疵
    ，且證人丙○○、甲○○均經本院傳訊到庭，踐行詰問程序
    ，賦予被告行使反對詰問權之機會，亦認為以之作為證據應
    屬適當，故揆諸前開規定，爰逕依刑事訴訟法第159 條之5
    規定，認前揭證據資料均例外有證據能力，合先敘明。
貳、實體方面：
一、訊據被告丁○○雖矢口否認犯行，辯稱：渠未販賣毒品給丙○○、甲○○，其中丙○○指證販毒部分，是因渠撞壞彼車
    輛，答應以安非他命抵償修車費，但未履行，致遭丙○○挾
    怨，甲○○部分則僅係合資買毒而已云云。然查：
（一）綽號「王漢」、「漢哥」之被告曾如附表編號一所述，將
      1 公克之第二級毒品甲基安非他命1 公克，以4 千元價格
      賣予案外人丙○○，迭據證人丙○○於警詢、偵查中證述
      甚明（見偵字第1601號卷(一)第35、53、202-203 頁），丙○○於偵查中更證稱：伊確實曾於附表編號一所示時間，
      向被告買過安非他命，雖無電話通訊紀錄，可能是偶遇碰
      面或以其他電話聯繫，但伊記得當時載被告返家，伊就順
      便向被告買毒，否則不會知悉被告住處在臺北市○○區○○街，何況大家都知道要找被告去「蝴蝶谷」（賓館）即
      可；至於被告雖曾撞壞車輛，但非伊所有之車輛，伊也不
      會因此挾怨報復等語明確（見同上卷第202- 203頁），證
      人丙○○嗣於本院審理時，雖因時間久遠，對此次買毒情
      節不復記憶，但仍肯認伊施用之安非他命都是向綽號「王
      漢」或「漢哥」之被告所買，且警詢、偵查中所述都是依
      自由意願而陳述，被告住家確在臺北市○○區○○街一帶
      ，渠雖曾撞壞車，但伊不記得是誰的車，伊拿到車時已經
      修好，修車錢不是伊出，也沒有要求被告賠償等語甚明（
      見本院卷第73-80 頁），顯見被告確實有附表編號一所示
      之販毒情節，且證人丙○○不曾因車輛毀損與被告間有金
      錢糾葛，遑論有何毒品抵債約定未償之怨可資報復，被告
      辯稱證人丙○○挾怨報復之說，無非卸飾之詞，並無可採
      。
（二）綽號「王漢」、「漢哥」之被告利用門號0000000000號行
      動電話，分別聯絡丙○○、甲○○，相約在如附表編號二
      至四所示之地點，以附表編號二至四所示之價格，將附表
      二至四所示之甲基安非他命，販賣予丙○○、甲○○等人
      之事實，業據證人丙○○於警詢、偵查中，證人甲○○於
      警詢、偵查及本院審理時證述綦詳（見同前偵查卷第35、
      53-54、59-60、69頁，本院卷99年4月26日審判筆錄第5-8
      頁），其中證人丙○○至本院審理時，固因時間久遠，對
      此次買毒情節也難記憶，惟亦肯認伊施用之安非他命確均
      向被告所買，警詢、偵查中所述買毒情節確依自由意願陳
      述無誤，且丙○○與被告間並無仇怨，不致因怨誣陷被告
      販毒，前亦敘明。另參卷內被告自承確為渠使用之門號00
      00000000號行動電話：
      1.與丙○○證稱向友人借用之0000000000號行動電話間，
        於97年11月12日上午9 時36 分 、10時12分許通聯之通
        訊監察譯文（見同前偵查卷第40頁），確顯示丙○○以
        「男生」、「硬的」代稱諱言之甲基安非他命，向被告
        索購「1個」（即1公克）的量，並相約在臺北縣泰山鄉
        ○○路與中山路口交易之過程，核與丙○○在警詢、偵
        查中所述情節相合。
      2.與甲○○證稱使用之0000000000號行動電話間，於97年
        11月6日5時2 分許通聯之通訊監察譯文（見同前偵查卷
        第64頁），確顯示甲○○以「硬的」代稱甲基安非他命
        ，向被告洽購1.5公克，被告索價5,000元之情，核與甲○○在警詢、偵查及本院審理時證述附表編號三所示買
         毒情節相符。
      3.與甲○○證稱使用之0000000000號、0000000000號行動
        電話間，於97年11月11日晚間8時31分、32分、33分、1
        0 時13分及同年月12日凌晨2時9分許，以簡訊相通聯之
        通訊監察譯文（見同前偵查卷第65、67頁），也顯示渠
        等以「八一」代稱4公克、「四一」代稱8公克不等之毒
        品，被告在簡訓中表明不同毒品量所需售價，並促甲○○速來購取，還提示甲○○「順回上次... 」，暗示應
        順便結清上次（即附表編號三）積欠之買毒價款，甲○○則回傳此次購毒僅需15,000元量（即「八一」4 公克
        的價錢），被告回稱「感恩」以應允的過程。經核與甲○○在警詢、偵查及本院審理時所述附表編號四向被告
        購毒之過程，與當次買毒才一併支付附表編號三之價款
        等情相吻。
（三）被告雖辯稱：渠僅曾與甲○○合資買毒，不曾販毒給甲○○，當時渠出8 千元，甲○○分2 次出錢，一次5 千元，
      一次1 萬五千元，合計2 萬元，與渠湊足2 萬8 千元，一
      起去找案外人戊○○買毒，但因戊○○沒有毒品，才轉向
      他朋友「小王」買8.5 公克的毒品，買回後即在蝴蝶谷賓
      館內分毒，因此甲○○是分兩次出錢，合資後渠一次交付
      毒品；當初在旅館內數錢或回旅館分毒時，甲○○友人乙○○恰巧來旅館找甲○○，都有目擊此情云云，並聲請本
      院傳訊證人乙○○與戊○○證述為佐，惟查：
      1.被告先辯稱：係因渠與甲○○各別要買毒的錢都不夠，
        才湊款2 萬8 千元去買毒云云（見本院卷第195 頁），
        惟被告另自承：渠要買多少毒品，對方都能分好販賣，
        渠出的8 千元就已能購得2.5 公克毒品等語明確（見本
        院卷第196 頁），經本院質諸被告：既如此，何需與甲○○合資購毒時，被告突又改稱：是因合資購買量多較
        便宜，才找甲○○合資云云。所辯合資前後不一，能否
        憑信，已非無疑。
      2.況證人甲○○在本院已證稱：其一直是向被告買毒，曾
        有次被告手邊沒有毒品，要其留下買毒錢，被告再湊自
        己的錢去向他人買毒，但不曾與被告合資一起去向上游
        買毒，其只認識到被告，對於被告向誰拿毒品，多少錢
        等，都不清楚，也不曾將買毒錢分2 次給而一次向被告
        拿2 萬元的毒品，只有如附表編號三、四所示，向被告
        買了兩次毒品，都有拿到毒品，但錢併在一次給被告，
        就其所認，這2 次都僅在向被告買毒而已，且其根本不
        認識乙○○，也不曾與乙○○相約見面等情明確（見本
        院卷99年4 月26日審判筆錄第4-9 、11-12 頁），經核
        與被告辯稱合資買毒之情節無一相符，更難信被告所辯
        為真。
      2.證人戊○○於本院審理時，也證稱：被告不曾與甲○○
        來找彼買毒品，彼也不清楚被告有無與甲○○合資買毒
        情事等語明確（見本院卷第197-198 頁），則被告所舉
        戊○○證述，也難為被告有利之證明。
      3.至證人乙○○到本院雖證稱：97年9 、10月間，約舊識
        甲○○吃飯，到三重市經國戲院樓上旅館找甲○○，適
        見其與被告2 人稱在數錢合資要去買「硬的」（安非他
        命），甲○○出2 萬，被告出8 千元，彼見兩人在忙，
        就先行離去，不清楚嗣後2人有無買到毒品云云（見本
        院卷第191-194 頁），然甲○○根本不認識乙○○，也
        不曾與乙○○相約見面之事實，已如前述，且證人乙○○自稱目擊被告與甲○○數錢後，就先行離去乙節，與
        被告辯稱乙○○也有目擊渠2 人買毒回來後分毒情形，
        ，也屬不符，顯見證人乙○○上開證言實乃迴護被告虛
        罔之設詞，諉無可採，自亦難憑為被告有利之認定。
（四）綜上所述，被告如附表編號一至四所示之販毒事實，已經
      證人丙○○、甲○○證述明確，且有相關通訊監察譯文在
      卷可佐，而被告辯稱丙○○挾怨誣陷或與甲○○合資買毒
      云云，均乏憑據，且與事實不符，無足採信，被告販毒事
      實，事證明確，犯行堪以認定，應依法論科。
二、按法規之制定與法規之修正，如有特定生效日之必要者，依
    中央法規標準法第14條或第20條第2 項準用第14條之規定，
    應分別特定其施行日期。法規制定或前次修正基於特殊因素
    所特定之施行日期，並不適用於日後修正或再次修正之條文
    。又法律之制定或修正，若未明定施行日期者，中央法規標
    準法雖未規定應自何時生效，然法律既經制定或修正並經總
    統公布，自應依一般原則，自公布日起算至第3 日發生效力
    。92年7 月9 日修正公布之毒品危害防制條例第36條規定：
    「本條例自公布後6 個月施行」，其立法理由謂：「(一)依修
    正草案第2 條第3 項規定，法務部需會同衛生署成立審議委
    員會每3 個月定期檢討調整毒品之分級及品項，而本次新增
    第4 級毒品，有需要在新法施行前先經該審議會檢討後再調
    整公布，爰預留6 個月緩衝期，以利處理。(二)依本條例新修
    正之規定，有必要再訂定相關子法及修正相關法規，以配合
    本條例之施行，故亦有需要預留適當緩衝期，以利訂頒相關
    子法及相關法規之配合修正」，上開規定顯係因應此次修正
    之需，始預留適當之緩衝期，故其後修正條文之施行日期尚
    難援引此一規定而為標準，若未明定施行日期者，自應依一
    般原則，自公布日起算至第3 日發生效力。經查，毒品危害
    防制條例第4 、11、11之1 、17、20、25條條文於98年5 月
    20日經總統以華總一義字第09800125141 號令修正公布，依
    上開說明，修正條文應自公布日起第3 日即98年5 月22日發
    生效力。查本件被告犯罪後，修正之毒品危害防制條例第4
    條第2 項於98年5 月22日生效，修正前同條項原規定：「製
    造、運輸、販賣第二級毒品者，處無期徒刑或7 年以上有期
    徒刑，得併科新臺幣7 百萬元以下罰金。」。同條項修正後
    ，則規定：「製造、運輸、販賣第二級毒品者，處無期徒刑
    或7 年以上有期徒刑，得併科新臺幣1 千萬元以下罰金。」
    。修正前後犯罪構成要件並未變動，僅新法之得併科罰金數
    額提高，因新法並未較有利於被告，應適用舊法之規定。核
    被告所為，均係犯毒品危害防制條例第4 條第2 項之販賣第
    二級毒品罪。被告於附表編號三部分販賣第二級毒品時，已
    將毒品交付買受人甲○○，甚至事後已收得該次販毒款項，
    其販賣應屬既遂，附此敘明。被告持有甲基安非他命之低度
    行為，應為販賣毒品之高度行為所吸收，不另論罪。又被告
    4 次販賣毒品，犯意各別，行為互殊，應分論併罰。查被告
    前曾受如事實欄所載有期徒刑之執行，有臺灣高等法院被告
    前案紀錄表附卷可考，其於有期徒刑執行完畢後5 年以內，
    故意再犯本件最重本刑為有期徒刑以上之刑之罪，為累犯，
    應加重其刑，惟因無期徒刑不得加重，僅就有期徒刑部分加
    重其刑。另查被告販賣第二級毒品甲基安非他命之犯罪所得
    非鉅，販賣之甲基安非他命數量亦寡，犯罪情節尚屬輕微，
    僅因一時貪念，致罹法定刑為無期徒刑或7 年以上有期徒刑
    之重典，情輕法重，如遽論科以此重典，不免過苛，有失立
    法之本旨，觀其之犯罪情況，依一般之客觀情形，尚堪憫恕
    ，縱量處最低刑，仍嫌過重，爰依刑法第59條之規定，酌量
    減輕其刑，並先加後減輕之。爰審酌被告正值壯年，不思循
    正當途徑賺取財富，竟為謀求私利販賣毒品，助長毒品流通
    ，令受讓毒品或買受毒品者沉迷於毒癮，無法自拔，輕則戕
    害個人身心，重則導致施用毒品之人因缺錢買毒而引發各式
    犯罪，為多種犯罪之源頭，對國家、社會或個人之傷害可謂
    至深且鉅，非予嚴懲，不足以遏止此類非行，兼衡被告以行
    動電話聯繫後交易毒品之犯罪手段，及渠各次販賣毒品之數
    量、所得款項，及渠犯罪後否認犯行，難認有悔意之態度等
    一切情狀，分別量處如主文之主刑，並定其應執行刑，以資
    懲戒。
三、按犯毒品危害防制條例第4 條至第9 條之罪者，其供犯罪所
    用或因犯罪所得之財物，均沒收之，如全部或一部不能沒收
    時，追徵其價額或以其財產抵償之，毒品危害防制條例第19
    條第1 項定有明文，且此條項關於供犯罪所用或因犯罪所得
    之財物均沒收之規定，因無「不問屬於犯人與否均沒收」之
    特別規定，故仍有刑法第38條第1 項第2 、3 款、第3 項前
    段之適用，即供犯罪所用或因犯罪所得之財物，以屬於犯人
    所有者為限，始得依毒品危害防制條例第19條第1 項規定沒
    收，另因同條項係採義務沒收原則，故犯罪所得之對價，不
    問其中成本若干，利潤多少，均應全部諭知沒收，且該條所
    稱「追徵其價額」者，必限於所沒收之物為金錢以外之其他
    財物而無法沒收時，始應追徵其價額，使其繳納與原物相當
    之價額，如所得財物為金錢而無法沒收時，應以其財產抵償
    之，而不發生追徵價額之問題。查被告如附表編號一至四所
    示販賣毒品所得之財物，雖未扣案，仍應依同條項規定，宣
    告沒收，如全部或一部不能沒收時，應以其財產抵償之。至
    於門號0000000000號行動電話（含SIM 卡），雖係供被告聯
    繫販毒所用之物，但依卷內電信資料查詢結果，該門號乃案
    外人張建勛申請使用（見同前偵查卷第158 頁），此外並無
    其他積極證據顯示該門號行動電話乃被告所有而非渠向張建
    勛或他人借用之物，此又非違禁物，揆諸首揭說明，自難併
    予宣告沒收，附此敘明。
四、公訴意旨雖另認被告多次犯罪前科，顯有犯罪習慣，建請諭
    令被告刑前強制工作云云。然按保安處分係針對受處分人將
    來之危險性所為之處置，以達教化、治療之目的，為刑罰之
    補充制度。我國現行刑法採刑罰與保安處分雙軌制，係在維
    持行為責任之刑罰原則下，為協助行為人再社會化之功能，
    以及改善行為人潛在之危險性格，期能達成根治犯罪原因、
    預防犯罪之特別目的。是保安處分中之強制工作，旨在對嚴
    重職業性犯罪及欠缺正確工作觀念或無正常工作因而犯罪者
    ，強制其從事勞動，學習一技之長及正確之謀生觀念，使其
    日後重返社會，能適應社會生活。又保安處分應受比例原則
    之規範，使保安處分之宣告，與行為人所為行為之嚴重性、
    行為人所表現之危險性及對於行為人未來行為之期待性相當
    之意旨而制定，而由法院視行為人之危險性格，決定應否令
    入勞動處所強制工作，以達預防之目的。查被告於本案犯行
    前，最近一次因犯罪經法院判決有罪處刑者，乃係於93年間
    ，因施用毒品及持有毒品之犯行，經臺灣臺東地方法院法院
    以93年度易字第98號分別判處應執行有期徒刑7 月確定，有
    卷存臺灣高等法院被告前案紀錄表可稽，則被告93年犯罪後
    ，至犯本案販賣毒品犯行，其間間隔數年之久，實難認定被
    告係嚴重職業性犯罪者或因欠缺正確工作觀念或無正常工作
    ，始而犯罪者，且依本院上開犯罪事實之認定，被告販賣毒
    品之次數、數量乃至獲利，均非重大，且犯罪手法單純，亦
    無表現出危險性格而應以強制工作預防再犯之必要性，故本
    院認如主文所示之刑已足以達成懲罰被告之目的，尚無諭知
    強制工作之必要，末以敘明。
據上論斷，應依刑事訴訟法第299 條第1 項前段，修正前行為時
毒品危害防制條例第4 條第2 項、毒品危害防制條例第19條第1
項，刑法第2 條第1 項前段、第11條、第47條第1 項、第59條、
第51條第5 款，判決如主文。
本案經檢察官簡志龍到庭執行職務。
中    華    民    國    99    年    5     月    10    日
                  刑事第六庭  審判長法  官  杜惠錦
                                    法  官  黃欣怡
                                    法  官  梁哲瑋
以上正本證明與原本無異。
如不服本判決應於收受判決後10日內向本院提出上訴書狀，並應
應敘述具體理由。其未敘述上訴理由者，應於上訴期間屆滿後20
日內向本院補提理由書(均須按他造當事人之人數附繕本)「切勿
逕送上級法院」。
                                    書記官  白孝慈
中    華    民    國    99    年    5     月    10    日
附錄本案論罪科刑法條：
毒品危害防制條例第4條第2項
製造、運輸、販賣第二級毒品者，處無期徒刑或 7 年以上有期徒
刑，得併科新臺幣 7 百萬元以下罰金。
毒品危害防制條例第19條第1項
犯第 4 條至第 9 條、第 12 條、第 13 條或第 14 條第 1 項、
第2 項之罪者，其供犯罪所用或因犯罪所得之財物，均沒收之，
如全部或一部不能沒收時，追徵其價額或以其財產抵償之。
附表
┌─┬────┬──────┬─────────┬──────┬──────┬──────────────┐
│編│販賣對象│ 犯罪時間   │犯罪方式、地點    │販賣數量（價│  主    刑  │      從        刑          │
│號│        │            │                  │格：新臺幣）│            │                            │
├─┼────┼──────┼─────────┼──────┼──────┼──────────────┤
│一│丙○○  │97年10月10日│丁○○搭乘丙○○座│第二級毒品甲│有期徒刑肆年│販賣第二級毒品所得新臺幣肆仟│
│  │        │至同年月25日│車返回丁○○在臺北│基安非他命  │。          │元沒收，如全部或一部不能沒收│
│  │        │間之某日晚間│市○○區○○街27巷│1公克，價格4│            │時，以其財產抵償之。        │
│  │        │9 時許      │31 號5樓住處後，再│千元        │            │                            │
│  │        │            │於上址巷口為毒品交│            │            │                            │
│  │        │            │易                │            │            │                            │
├─┤        ├──────┼─────────┼──────┼──────┼──────────────┤
│二│        │97年11月12日│丁○○以門號092548│同上        │有期徒刑肆年│販賣第二級毒品所得新臺幣肆仟│
│  │        │上午10時12分│6422號行動電話與陳│            │。          │元沒收，如全部或一部不能沒收│
│  │        │電話聯繫相約│家銘持用之00000000│            │            │時，以其財產抵償之。        │
│  │        │後不久      │06號行動電話於97年│            │            │                            │
│  │        │            │11月12日上午9時36 │            │            │                            │
│  │        │            │分、10時12分聯繫後│            │            │                            │
│  │        │            │，相約在臺北縣泰山│            │            │                            │
│  │        │            │鄉○○路與中山路口│            │            │                            │
│  │        │            │交易              │            │            │                            │
├─┼────┼──────┼─────────┼──────┼──────┼──────────────┤
│三│甲○○  │97年11月 6日│以上開門號與甲○○│第二級毒品甲│有期徒刑肆年│販賣第二級毒品所得新臺幣伍仟│
│  │        │5時2分許電話│持用之0000000000號│基安非他命  │。          │元沒收，如全部或一部不能沒收│
│  │        │聯繫相約後不│行動電話於左列時間│1.5公克，價 │            │時，以其財產抵償之。        │
│  │        │久          │聯繫後，相約在臺北│格5千元     │            │                            │
│  │        │            │縣三重市○○○路天│（但甲○○至│            │                            │
│  │        │            │臺廣場一帶交易    │編號四所示交│            │                            │
│  │        │            │                  │易時，才一併│            │                            │
│  │        │            │                  │付款）      │            │                            │
├─┤        ├──────┼─────────┼──────┼──────┼──────────────┤
│四│        │97年11月12日│以上開門號與甲○○│第二級毒品甲│有期徒刑肆年│販賣第二級毒品所得新臺幣壹萬│
│  │        │凌晨2時29分 │持用之0000000000號│基安非他命4 │陸月。      │伍仟元沒收，如全部或一部不能│
│  │        │許電話簡訊聯│、0000000000號行動│公克，價格1 │            │沒收時，以其財產抵償之。    │
│  │        │繫相約後不久│電話於97年11月11日│萬5千元     │            │                            │
│  │        │            │晚間8 時31分、32分│            │            │                            │
│  │        │            │、33分、10時13分及│            │            │                            │
│  │        │            │同年月12日凌晨2 時│            │            │                            │
│  │        │            │9 分許，以簡訊相聯│            │            │                            │
│  │        │            │繫後，相約在臺北縣│            │            │                            │
│  │        │            │三重市○○○路天臺│            │            │                            │
│  │        │            │廣場一帶交易      │            │            │                            │
└─┴────┴──────┴─────────┴──────┴──────┴──────────────┘

司法院資訊處製作；財團法人民間司法改革基金會備份。
